【裁判字號】    98,上易,619
【裁判日期】    980909
【裁判案由】    竊盜等
【裁判全文】
臺灣高等法院臺南分院刑事判決         98年度上易字第619號
上 訴 人  臺灣臺南地方法院檢察署檢察官
被    告  乙○○
                  （另案執行中）
上列上訴人因被告竊盜等案件，不服臺灣臺南地方法院98年度易
字第823號中華民國98年7月9日第一審判決（起訴案號：98年度
偵字第7377號），提起上訴，本院判決如下：
    主  文
上訴駁回。
    理  由
一、依刑事訴訟法第350條、第361條、第362條、第367條規定，
    不服地方法院之第一審判決而上訴者，須提出上訴書狀，並
    應敘述具體理由，為上訴必備之程式；其所提出之書狀未敘
    述上訴理由，或僅曾以言詞陳述上訴理由者，均應於上訴期
    間屆滿後20日內補提理由書於第一審法院。第一審法院經形
    式審查，認逾期未補提上訴理由者，應定期間先命補正；逾
    期未補正者，為上訴不合法律上之程式，應以裁定駁回。倘
    已提出上訴理由，但所提非屬具體理由者，則由第二審法院
    以上訴不合法律上之程式，判決駁回。而所謂具體理由，必
    係依據卷內既有訴訟資料或提出新事證，指摘或表明第一審
    判決有何採證認事、用法或量刑等足以影響判決本旨之不當
    或違法，而構成應予撤銷之具體事由，始克當之（例如：依
    憑證據法則具體指出所採證據何以不具證據能力，或依憑卷
    證資料，明確指出所為證據證明力之判斷如何違背經驗、論
    理法則）；倘僅泛言原判決認定事實錯誤、違背法令、量刑
    失之過重或輕縱，而未依上揭意旨指出具體事由，或形式上
    雖已指出具體事由，然該事由縱使屬實，亦不足以認為原判
    決有何不當或違法者（例如：對不具有調查必要性之證據，
    法院未依聲請調查亦未說明理由，或援用證據不當，但除去
    該證據仍應為同一事實之認定），皆難謂係具體理由，俾與
    第二審上訴制度旨在請求第二審法院撤銷、變更第一審不當
    或違法之判決，以實現個案救濟之立法目的相契合，並節制
    濫行上訴（ 最高法院97年度台上字第892號刑事判決意旨參
    照）。
二、本件上訴意旨略以：本件被告乙○○著手於竊盜行為前，為
    毀損車窗之行為，其所犯竊盜與毀損罪間，原屬刑法修正前
    之牽連犯，嗣因牽連之規定現已廢止，則數行為之犯行，應
    屬數罪併罰之範疇，是以原審認為「又被告著手於附表所示
    竊盜行為時併為毀損車窗之犯行，係一行為觸犯竊盜、毀損
    二罪名，為想像競合犯，應論以一較重之竊盜罪（最高法院
    97年度台上字第1880號判決意旨參照）」恐有違誤，爰依法
    提起上訴云云。
三、公訴意旨略以：被告乙○○前因多次竊盜案件，先後經臺灣
    高雄地方法院、臺灣臺南地方法院判處有期徒刑，並於民國
    （下同）96年7月16日縮行期滿執行完畢 ，仍不知悛改，意
    圖為自己不法之所有 ，騎乘LCG-021號重機車四處尋找作案
    目標：
  １於98年5月21日10時10分許，途經臺南縣新市鄉大營村大營7
    號 ，以石頭敲破甲○○所有之9W-5182號自小客車右後車窗
    玻璃，竊取車內甲○○所有之衛星導航1台。
  ２於同日10時30分許，在臺南縣新市鄉○○街75號路旁，以石
    頭敲破丁○○所有之 6P-1001號自小客車車窗玻璃（毀損部
    分未據告訴），竊取車內衛星導航1台。
  ３又於上述事實２相同地點，以相同手法（毀損部分未據告訴
    ），竊取丙○○所有9299-JC號自小客貨車內現金506元及高
    速公路回數票6張。得手後欲離開時，適為丙○○發現 ，報
    警而當場查獲。案經甲○○訴由臺南縣警察局善化分局報請
    臺南地方法院檢察署偵查後起訴。
四、經查：
（一）被告乙○○就上開3次竊盜之事實 ，業於警詢、偵查中及
      原審審理時均自白不諱，佐以證人即被害人甲○○、丁○○、丙○○等人於警詢中之證述，並有照片12幀、扣押物
      品目錄表1紙及贓物認領保管單各3紙在卷可稽，此部分事
      實自堪認定。核被告於犯罪事實１所為 ，係犯刑法第320
      條第1項之普通竊盜罪及第354條之毀損罪；犯罪事實２、
      ３所為，均係犯刑法第320條第1項之普通竊盜罪。本案被
      告先後3次之竊盜犯行 ，均係於不同時間、對於不同客體
      （被害人）所管領之財物竊盜，而侵害不同之法益，足徵
      被告乙○○先後多次竊盜犯行，顯均係基於各別之犯意，
      與接續犯之構成要件尚屬有間，而各具獨立性，自應分論
      併罰。又被告著手於犯罪事實1之竊盜行為時併為毀損車
      窗之犯行，係一行為觸犯竊盜、毀損二罪名，為想像競合
      犯，應論以一較重之竊盜罪（最高法院97年度台上字第
      1880 號判決意旨參照）。公訴人起訴書意旨以被告所犯
      竊盜罪與毀損罪間，犯意個別、行為互異，應分論併罰，
      容有誤會，併此敘明。
（二）被告曾有多項前科紀錄及刑之執行情形，有臺灣高等法院
      被告前案紀錄表在卷可稽 ，其受有期徒刑執行完畢後5年
      內故意再犯本件有期徒刑以上之罪 ，應依刑法第47條第1
      項論以累犯，並依法加重其刑。原審審酌被告乙○○前已
      有多次竊盜前科犯罪紀錄，復為本案竊盜犯行，足見其未
      能深切記取前案教訓；又其正值壯年、四肢健全，竟不思
      憑己力賺取生活所需，貪圖不法利益，竊取他人物品，無
      視他人所有權，惡性非輕，惟衡其犯罪手段尚屬平和，竊
      取物品部分業經發還被害人領取，暨犯罪的動機、目的、
      犯後坦承犯行等一切情狀，分別量處有期徒刑5月、5月、
      5月，應執行有期徒刑1年2月，如易科罰金，以新臺幣1千
      元折算1日，以資懲處。 茲原審已詳敘認定被告乙○○犯
      罪事實之證據及理由，從形式上予之審查，並無違背法令
      之情形。
五、上訴人臺灣臺南地方法院檢察署檢察官雖以前述理由提起上
    訴，惟查：本件被告為犯竊盜罪而毀損車窗，並於毀損車窗
    後即緊密實行竊盜行為，雖其毀損車窗之時地與竊盜行為之
    時地，在自然意義上非完全一致，然二者仍有部分合致，且
    犯罪目的單一，依一般社會通念，認應評價為一罪方符合刑
    罰公平原則，如予數罪併罰，反有過度處罰之疑，與人民法
    律感情亦未契合；是於牽連犯廢除後，適度擴張一行為概念
    ，認此情形為一行為觸犯數罪名之想像競合犯，方屬適當（
    最高法院97年度台上字第1880號、97年台上5485號、98年台
    上字第1957號判決參照）。上訴理由僅再次提出不同之法律
    見解，然未依據卷內訴訟資料或提出新事證，具體指摘原審
    判決關於認定事實、證據取捨、適用法律及量刑，有何違法
    或不當之處，則揆諸首揭判決意旨，本件上訴不合上訴之法
    定要件，應予駁回，並不經言詞辯論為之。
六、依刑事訴訟法第367條前段、第372條，判決如主文。
中    華    民    國    98    年   9      月    9     日
                    刑事第三庭  審判長法  官  陳義仲
                                      法  官  宋明中
                                      法  官  蔡勝雄
以上正本證明與原本無異。
不得上訴。
                                      書記官  汪姿秀
中    華    民    國    98    年   9      月    9     日


司法院資訊處製作；財團法人民間司法改革基金會備份。
